# 请教陈版，关于小微企业确认递延所得税资产的问题

提问人：KinKin220 时间：2020-03-11 08:05:21
请教陈版，
小微企业， 2019 年所得税新政：
1 ，应纳税所得额， 100 以内的，应纳税所得额先减按25%再按照20%的税率，综合是5%。
2 ，应纳税所得额，100-300部分，应纳税所得额，减按50%，再用20%的税率，综合下来是10%。
小微企业A公司本年应纳税所得额不到 100 万，适用上述第 1 条，在确认递延所得税资产的时候，是用5%的综合税率，还是用20%的法定税率？
我认为：比如正常企业的研发费用加计减免额等一些减免额，在算递延的时候，一般是不会考虑进去后拿综合税率的，还是用法定税率算递延，所以我觉得，小微企业是不是应该用20%的法定税率算？

回答人：chenyiwei
应按照预计转回年度的实际执行税率（注意不是本年度的实际执行税率）计算递延所得税，也就是主帖中的5%。
如果转回年度的应纳税所得额预计大于 100 万元，因而在计算所得税时需分段计算的，则使用加权平均税率，即应纳税额除以应纳税所得额。